【裁判字號】    97,審易,1736
【裁判日期】    970922
【裁判案由】    竊盜
【裁判全文】
臺灣高雄地方法院刑事判決            97年度審易字第1736號
公  訴  人  臺灣高雄地方法院檢察署檢察官
被      告  甲○○
上列被告因竊盜案件，經檢察官提起公訴（97年度偵字第18896
號），被告就被訴事實為有罪之陳述，經本院告知簡式審判程序
之旨，並聽取被告與公訴人之意見後，本院裁定進行簡式審判程
序，判決如下：
    主    文
甲○○犯攜帶兇器竊盜未遂罪，累犯，處有期徒刑捌月。扣案之
卡其色手提袋壹個、螺絲起子、剪刀、手電筒各壹支，均沒收。
    犯罪事實
一、甲○○前於民國95年間，因詐欺案件，經本院以95年度簡字
    第4584號判處有期徒刑5 月，而於95年10月13日易科罰金執
    行完畢。詎甲○○不知悔改，竟基於意圖為自己不法所有及
    毀損之犯意，攜帶卡其色手提袋1 個，預備供裝載其竊盜所
    得之物品，並將所有而客觀上得以危害人生命、身體可供兇
    器使用之螺絲起子、剪刀各1 支，以及供夜間行竊之照明所
    用之手電筒1 個，放置於該卡其色手提袋內，而於97年7 月
    2 日凌晨4 時20分許，在高雄市○鎮區○○路與育樂街口，
    持上開螺絲起子敲擊丙○○所有而停放於該處之車號XQ-6
    565 號（起訴書誤載為XQ-6868 號）自用小客車右前車窗，
    致該自用小客車右前車窗破碎而損壞，足以生損害於丙○○
    。甲○○由破碎之車窗進入車內，持螺絲起子拆卸裝設於該
    自用小客車之音響主機，尚未得手之際，因警員執行巡邏勤
    務，行經該處，甲○○一時緊張，從該自用小客車右前車窗
    爬出，躲於車旁，警員見其形跡可疑，上前盤查，始獲上情
    ，並扣得甲○○所有而供其竊盜所用之螺絲起子1 支，以及
    其所有而預備供竊盜所用之卡其色手提袋1 個，剪刀、手電
    筒各1 支。
二、案經丙○○訴由高雄市政府警察局保安警察大隊報告臺灣高
    雄地方法院檢察署檢察官偵查起訴。
    理    由
一、本件被告所犯係死刑、無期徒刑、最輕本刑為3 年以上有期
    徒刑以外之罪，其於準備程序中就被訴事實為有罪之陳述，
    經法官告知簡式審判程序之旨，並聽取公訴人及被告之意見
    後，本院依刑事訴訟法第273 條之1 第1 項之規定，裁定進
    行簡式審判程序。
二、上揭毀損及攜帶兇器竊盜未遂之犯罪事實，業據被告坦承不
    諱，核與證人即車號XQ-6565 號自用小客車所有人丙○○證
    述情節相符，並有查獲照片4 張、行車執照1 份、贓物認領
    保管單1 紙附卷可稽，復有被告所有供竊盜所用之螺絲起子
    1 支，以及被告所有而預備供竊盜所用之卡其色手提袋1 個
    ，以及剪刀、手電筒各1 支扣案可憑，而堪認定。
三、論罪科刑：
  (一)按刑法第321 條第1 項第3 款之攜帶兇器竊盜罪，係以行為
    人攜帶兇器竊盜為其加重條件，此所謂兇器，其種類並無限
    制，凡客觀上足對人之生命、身體、安全構成威脅，具有危
    險性之兇器均屬之，且祇須行竊時攜帶此種具有危險性之兇
    器為已足，並不以攜帶之初有行兇之意圖為必要，最高法院
    79年臺上字第5253號著有判例可資參照。被告攜帶扣案之螺
    絲起子及剪刀各1 支行竊，而該螺絲起子及剪刀，均屬金屬
    製品，前端尖銳，材質堅硬，業據被告自承在卷，並有照片
    附卷可證，是扣案之螺絲起子及剪刀各1 支，在客觀上顯足
    以危害人之生命、身體，依上開判例意旨，自屬兇器無訛。
    又依一般社會通念，車窗之功能在於使車內空間與外界所有
    區隔，以形成一獨立空間，如破壞車窗，致喪失其區隔車內
    空間與外界之特定目的，自構成刑法第354 條之毀損罪。被
    告持螺絲起子敲破車窗，而著手竊取汽車音響，惟尚未得手
    ，即遭警查獲，是核被告所為，係犯刑法第354 條之毀損罪
    、同法第321 條第1 項第3 款、第2 項之攜帶兇器竊盜未遂
    罪。
  (二)被告以持螺絲起子破壞車窗進入車內行竊之一行為，同時觸
    犯上開二罪名，為想像競合犯，應從一重之攜帶兇器竊盜未
    遂罪處斷。被告持螺絲起子敲破車窗之毀損犯行，雖未經起
    訴，因與起訴並經本院論罪科刑之攜帶兇器竊盜未遂部分，
    具有想像競合犯之裁判上一罪關係，自為起訴效力所及，本
    院自得一併審理。
  (三)被告前因詐欺案件，經本院以95年度簡字第4584號判處有期
    徒刑5 月，而於95年10月13日易科罰金執行完畢，有臺灣高
    等法院被告前案紀錄表1 份在卷可佐，被告於有期徒刑執行
    完畢後，5 年內再故意犯本件有期徒刑以上之罪，為累犯，
    應依刑法第47條第1 項規定加重其刑。又被告雖已著手竊盜
    行為之實施，惟未生取得財物之結果，其犯罪尚屬未遂，爰
    依刑法第26條前段之規定，按既遂犯之刑度減輕其刑，並與
    前開加重部分，先加後減之。
  (四)本院審酌被告前有搶奪、恐嚇、詐欺之判刑紀錄，此有前述
    臺灣高等法院被告前案紀錄表1 份在卷可佐，素行不良，而
    被告正值壯年，不思以正當方法賺取財物，竟貪圖小利攜帶
    兇器，破壞丙○○之車窗後行竊，雖其本次竊盜犯行，未竊
    得任何財物，惟其行為，已破壞社會原有之安寧秩序，並造
    成丙○○對其財產權益之維護，深感不安，危害社會治安，
    行為實不足取，惟念及被告未實際竊得任何財物，且坦承犯
    行，堪認尚具悔意等一切情狀，量處如主文所示之刑。
  (五)扣案之卡其色手提袋1 個，以及螺絲起子、剪刀、手電筒各
    1 支，均為被告所有，扣案之螺絲起子1 支係供被告本件竊
    盜犯罪所用之物，而扣案之卡其色手提袋1 個，以及手電筒
    、剪刀各1 支，係被告預備供裝放竊取所得物品，以及行竊
    時供夜間照明，以及竊取汽車音響時，剪斷汽車音響電線所
    用之物，而均為被告預備供竊盜犯罪所用之物，此據被告供
    承在卷，爰均刑法第38條第1 項第2 款之規定，併予宣告沒
    收。
據上論斷，應依刑事訴訟法第273 條之1 第1 項、第299 條第1
項前段，刑法第321 條第1 項第3 款、第2 項、第354 條、第55
條、第47條第1 項、第25條第2 項、第38條第1 項第2 款，刑法
施行法第1條之1，判決如主文。
本案經檢察官乙○○到庭執行職務。
中    華    民    國    97    年    9     月    22    日
                  刑事第七庭  法  官  高增泓
以上正本證明與原本無異。
如不服本判決應於收受本判決後10日內向本院提出上訴書狀，並
應敘述具體理由，如未敘述上訴理由者，應於上訴期間屆滿後20
日內補提理由書狀於本院（均須按他造當事人之人數附繕本）「
切勿逕送上級法院」。
中    華    民    國    97    年    9     月    22    日
                              書記官  林明忠
附錄本案論罪科刑法條全文：
刑法第354條
毀棄、損壞前二條以外之他人之物或致令不堪用，足以生損害於
公眾或他人者，處2 年以下有期徒刑、拘役或5 百元以下罰金。
刑法第321條
犯竊盜罪而有下列情形之一者，處6 月以上、5 年以下有期徒刑
：
  一  於夜間侵入住宅或有人居住之建築物、船艦或隱匿其內而
      犯之者。
  二  毀越門扇、牆垣或其他安全設備而犯之者。
  三  攜帶兇器而犯之者。
  四  結夥三人以上而犯之者。
  五  乘火災、水災或其他災害之際而犯之者。
  六  在車站或埠頭而犯之者。
前項之未遂犯罰之。


司法院資訊處製作；財團法人民間司法改革基金會備份。
